# 股改时间放在 IPO 申报期的哪个时点较为适合？

提问人：makubex2020 时间：2021-02-27 09:49:00
求助陈版主，公司如果在IPO报告期的最后一年做股改是否合适？

回答人：chenyiwei
这个问题没有专门统计过，建议可以看下近期过会的案例，分析其股改时间与首次申报期间的关系，看看有无类似可参考的案例。个人理解股改只是股东权益的内部调整，只要在最后一年的资产负债表日之前完成，应无重大影响。